【裁判字號】    98,交聲,1228
【裁判日期】    980603
【裁判案由】    交管條例聲異
【裁判全文】
臺灣板橋地方法院交通事件裁定        98年度交聲字第1228號
原處分機關  交通部公路總局臺北區監理所板橋監理站
異  議  人
即受處分人  甲○○
上列異議人即受處分人因違反道路交通管理處罰條例案件，對於
交通部公路總局臺北區監理所板橋監理站中華民國98年5 月11日
以板監裁字裁41-CZ0000000號所為之處分（原舉發案號：臺北縣
政府警察局北縣警交字第CZ0000000 號）聲明異議，本院裁定如
下：
    主  文
異議駁回。
    理  由
一、原處分意旨略以：本件原處分機關係以受處分人即異議人甲
    ○○於民國（下同）97年12月11日7 時33分許，騎乘所有車
    牌號碼GJD-235 號重型機車，行經臺北縣板橋市○○路○ 段
    （往新莊方向）時，因有「機器腳踏車，不在規定車道行駛
    」之違規，經臺北縣政府警察局海山分局執勤員警採證後，
    以北縣警交字第CZ0000000 號舉發違反道路交通事件通知單
    （下稱舉發通知單），以違反道路交通管理處罰條例第45條
    第13款之規定逕行舉發，嗣異議人未曾於應到案日期前提出
    申訴或繳納罰鍰，經原處分機關於98年5 月11日以板監裁字
    裁41-CZ0000000號違反道路交通管理事件裁決書（下稱裁決
    書），依道路交通管理處罰條例第45條第13款規定及違反道
    路交通管理事件統一裁罰基準表及處理細則裁處新臺幣（下
    同）1 千8 百元，並依同條例第63條第1 項第1 款之規定（
    裁決書漏載第1 項第1 款之規定），記違規點數1 點。
二、聲明異議意旨略以：因伊未收到罰單，而需罰鍰3 倍，此種
    情況非伊所願云云，請求撤銷原處分而罰最低罰。
三、汽車駕駛人，爭道行駛有機器腳踏車，不在規定車道行駛者
    ，處新臺幣（下同）6 百元以上1 千8 百元以下罰鍰；而汽
    車駕駛人，有第45條情形者，除應依原條款處罰鍰外，並予
    記違規點數1 點，道路交通管理處罰條例第45條第13款、第
    63條第1 項第1 款分別定有明文。
四、經查：
（一）受處分人即異議人甲○○確於97年12月11日7 時33分許，
      騎乘所有車牌號碼GJD-235 號重型機車，行經臺北縣板橋
      市○○路○ 段（往新莊方向）時，因有「機器腳踏車，不
      在規定車道行駛」之違規，經臺北縣政府警察局海山分局
      執勤員警採證後，以北縣警交字第CZ0000000 號舉發通知
      單，以違反道路交通管理處罰條例第45條第13款之規定逕
      行舉發，嗣異議人未曾於應到案日期前提出申訴或繳納罰
      鍰，經原處分機關於98年5 月11日以板監裁字裁41-CZ000
      0000號裁決書，依道路交通管理處罰條例第45條第13款規
      定及違反道路交通管理事件統一裁罰基準表及處理細則裁
      處1 千8 百元，並依同條例第63條第1 項第1 款之規定（
      裁決書漏載第1 項第1 款之規定），記違規點數1 點等情
      ，此有舉發通知單1 張、採證照片1 幀、臺北縣政府警察
      局送達證書1 紙、裁決書1 紙、交通部公路總局臺北區監
      理所板橋監理98年4 月20日北監板四字第0982003091號函
      各1 紙附卷可稽。
（二）查異議人於異議理由狀中已自承其確有違規之事實，僅爭
      執其未收受舉發通知單及舉發照片，導致被裁處較高額之
      罰鍰。按處理違反道路交通管理事件，有關文書送達之程
      序，依行政程序法之規定，違反道路交通管理事件統一裁
      罰基準及處理細則第5 條定有明文。又送達，於應受送達
      人之住居所、事務所或營業所為之；於應送達人或其同居
      人、受僱人或應送達處所之接收郵件人員；應受送達人或
      其同居人、受僱人、接收郵件人員無正當理由拒絕收領文
      書時，得將文書留置於應送達處所，以為送達；送達，不
      能依前2 條規定為之者，得將文書寄存送達地之地方自治
      或警察機關，並作送達通知書二份，一份黏貼於應受送達
      人住居所、事務所、營業所或其就業處所門首，另一份交
      由鄰居轉交或置於該送達處所信箱或其他適當位置，以為
      送達。前項情形，由郵政機關為送達者，得將文書寄存於
      送達地之郵政機關，行政程序法第72條第1 項前段、第73
      條第1 項、第3 項、第74條第1 項、第2 項分別定有明文
      。
（三）本件舉發機關所填掣之舉發違反道路交通管理事件通知單
      （內載舉發通知單應到案日期分別為98年1 月28日，此有
      該舉發通知單影本1 紙附卷可參），固經原舉發機關即臺
      北縣政府警察局海山分局向異議人車籍地「臺北縣板橋市
      ○○街138 巷1 弄98號」為郵寄送達，惟因未獲會晤本人
      亦無受領文書之同居人、受雇人或應送達處所之接收郵件
      人員，已於98年1 月5 日，將此張舉發通知單及採證照片
      寄存於板橋海山郵局，此有臺北縣政府警察局送達證書1
      紙及交通部公路總局臺北區監理所板橋監理98年4 月20日
      北監板四字第0982003091號函各1 紙附卷可稽，是本件舉
      發通知單係於98年1 月5 日已合法送達。揆諸前開說明，
      上開寄存送達程序，依法並無不合，是本件舉發違反道路
      交通管理事件通知單已合法送達於異議人即受處分人，發
      生送達之效力。
（四）第查，本件舉發通知單原應到案日期為98年1 月5 日，嗣
      經寄存送達後之指定應到案日期為98年1 月28日，有上開
      舉發通知單影本附卷可稽，然異議人未於期限內到案，有
      上開寄存送達書1 紙附卷可稽，原處分機關始於98年5 月
      11日依違反道路交通管理事件統一裁罰基準及處理細則第
      45條第13款及違反道路交通管理事件統一裁罰基準表之規
      定，依其違規情節及到案情形（因未到案而逕行裁處）裁
      處法定最高罰鍰1 千8 百元，並記違規點數1 點，於法並
      無不合之處。綜上，本件異議無理由，應予駁回。
五、據上論斷，應依道路交通管理處罰條例第87條第2 項，道路
    交通案件處理辦法第19條，裁定如主文。
中    華    民    國    98    年    6     月    3     日
                  交通法庭      法  官  吳幸娥
以上正本證明與原本無異。
如不服本裁定應於送達後5 日內敘明理由向本院提出抗告狀。
                                書記官  蕭佩宜
中    華    民    國    98    年    6     月    3     日


司法院資訊處製作；財團法人民間司法改革基金會備份。
